【裁判字號】    90,交抗,125
【裁判日期】    900504
【裁判案由】    違反道路交通管理處罰條例
【裁判全文】
台灣高等法院交通事件裁定                         九十年度交抗字第一二五號
    抗  告  人
    即受處分人  甲○○
右抗告人因違反交通管理處罰條例案件，不服台灣士林地方法院中華民國九十年三月
六日裁定（八十九年度交聲字第四○七號），提起抗告，本院裁定如左：
    主  文
抗告駁回。
    理  由
一、原裁定以：抗告人即受處分人甲○○於民國八十九年四月二十八日上午八時十五
    分許，駕駛車號ＣＸ─０七二一號自用小客車，以時速三十公里行駛於忠孝東路
    內側車道，行經復興南路口，被警舉發禁左轉處迴轉及未帶行照違規。受處分人
    雖聲明異議以：當日係因見警示意停車，即將車輛停至路旁，伊僅忘記攜帶證件
    ，並未違規迴轉云云。經查：受處分人於前揭時地違規迴轉之事實，已據證人即
    台北市政府警察局大安分局警備隊隊員王運聲到庭結證：「我是站在忠孝、復興
    路口東南角，在早上八時十五分時看到受處分人，駕駛自小客車由東往西方向，
    沿忠孝東路到復興南路口迴轉，他還沒有迴轉時忠孝東路行向是綠燈，但是因為
    西往東方向車流很大，他是打左轉燈號在路口等候，一直到復興南路轉為綠燈，
    他就迴轉，我就把他攔下來並開罰單，該路口是禁止左轉的，我在開單時，他只
    拿機車行照和自小客車的行照，受處分人當時說他從忠孝東路送東西到ＳＯＧＯ
    正要回去，他說要到另一個地方不知道該處不能迴轉，我當時有叫他利用迴轉道
    迴轉，他在收受罰單時並沒有否認迴轉，我看到他簽收聯才覺得訝異，當時有下
    雨，我請他到走廊上開單，他還說他不知不能迴轉，要求我不要開單告發，．．
    ．受處分人在路口等候時，我就注意到他，但我沒有攔他，不過當時有一名義交
    吹哨子叫他直行，該義交是站在路口的中央南側，後來是受處分人開車過來我才
    攔他，我當時是走到車道上攔他的，他是走最內側車道，我走到內側車道才把他
    攔下。」等語綦詳，證人依法執行公務，與受處分人素無嫌隙，當無構詞設陷之
    理，其證詞堪以採信。依其證述，受處分人當日確於前開禁止左轉路段違規迴轉
    ，受處分人空言否認違規迴轉云云，不足憑採。從而，原處分機關援引道路交通
    管理處罰條例第十四條第一項第二款、第四十九條第一項第三款、第六十三條第
    一項第一款之規定，予以裁罰，經核並無不當。認其異議為無理由，而予駁回。
二、抗告意旨略以：抗告人確實未違規迴轉，證人之證言有諸多疑點，實不可採信，
    請將原裁罰撤銷。
三、經查：抗告人行經忠孝東路及復興南路口違規迴轉之事實，已據證人即舉發之員
    警王韻聲於原審法院到庭結證屬實，核與證人當庭所繪之現場圖相符，並無矛盾
    之處，抗告人雖指稱證人之證言與事實不符，惟亦無法提出證據以供調查，其所
    辯自難採信，則原處分機關依法予以裁罰，即無違誤，原裁定詳敘理由，駁回抗
    告人之異議，經核並無不合，本件抗告為無理由，應予駁回。
據上論斷，應依道路交通案件處理辦法第二十六條，刑事訴訟法第四百十二條，裁定
如主文。
中      華      民      國    九十    年      五      月      四      日
                              台灣高等法院交通法 庭
                                  審判長法  官   陳  祐  輔
                                        法  官   陳  國  文
                                        法  官   蔡  國  在
右正本證明與原本無異。
不得再抗告。
   書記官   丁  華  平
中      華      民      國     九十   年      五      月       四     日


司法院資訊處製作；財團法人民間司法改革基金會備份。
